【裁判字號】    95,聲,2210
【裁判日期】    951226
【裁判案由】    返還擔保金
【裁判全文】
臺灣高雄地方法院民事裁定              95年度聲字第2210號
聲  請  人  皇嘉休閒育樂事業股份有限公司
法定代理人  乙○○○
相  對  人  美峰國際有限公司
法定代理人  甲○○
上列當事人間聲請返還擔保金事件，本院裁定如下：
  主  文
聲請駁回。
  理  由
一、按訴訟終結後，供擔保人證明已定20日以上期間催告受擔保
    利益人行使權利而未行使者，法院應依供擔保人之聲請，以
    裁定命返還其提存物，民事訴訟法第104 條第1 項第3 款定
    有明文。又上開規定，於其他依法令供訴訟上之擔保者準用
    之，同法第106 條前段亦著有明文。次按民事訴訟法第104
    條第1 項第3 款所謂訴訟終結，在因假扣押所供擔保之場合
    ，因該擔保係為保障受擔保利益人因不當假扣押所受損害而
    設，倘執行法院已依聲請實施假扣押之執行者，則在執行法
    院撤銷其執行程序前，受擔保利益人所受損害仍可能繼續發
    生，損害額既未確定，自無強令其行使權利之理，必待供擔
    保人已撤回假扣押之執行，始得謂為訴訟終結，最高法院民
    國85年度台抗字第645 號裁定意旨可資參照。
二、聲請意旨略以：聲請人與相對人間因損害賠償事件，聲請人
    前遵本院94年度裁全字第8312號民事裁定為擔保假扣押，曾
    提供新台幣（下同）300 萬元為擔保金，並以本院94年度存
    字第4884號提存事件提存在案，且聲請本院以94年度執全字
    第4095號強制執行事件執行假扣押。茲因該事件已無假扣押
    之必要，爰聲明撤回假扣押強制執行，並聲請撤銷上開假扣
    押裁定，業經本院95年度裁全聲字第212 號裁定核准在案，
    該事件已告終結。聲請人於訴訟終結後，以存證信函催告受
    擔保利益人即相對人於21日內行使權利，該催告函於95年5
    月8 日送達相對人，相對人迄今仍未行使，依首開規定，聲
    請發還擔保金，並提出存證信函、掛號郵件收件回執、假扣
    押裁定、提存書、撤銷假扣押裁定影本為證。
三、經查，聲請人主張依上開假扣押裁定，於提存300 萬元為擔
    保金後聲請本院民事執行處為強制執行，嗣後聲明撤回強制
    執行，並聲請撤銷假扣押裁定等情，經本院依職權調取上開
    案卷審核結果屬實，固堪採認。惟聲請人於95年5 月5 日寄
    發存證信函，並於同年月8 日送達予相對人，催告其行使權
    利乙節，有聲請人提出之存證信函及掛號郵件收件回執各1
    份在卷足據；而聲請人乃於95年7 月25日方具狀聲明撤回假
    扣押強制執行，本院民事執行處依其聲請於同年8 月14日以
    95雄院隆民吉94執全字第4095號通知撤銷上開扣押命令之事
    實，則經本院依職權調取上開假扣押執行卷核閱無訛，均堪
    信為真，足見聲請人催告相對人行使權利時，前揭假扣押執
    行程序尚未撤銷，揆之前開說明，聲請人顯係於訴訟終結「
    前」催告相對人行使權利，核與民事訴訟法第104 條第1 項
    第3 款所定訴訟終結「後」為催告之情形有間。從而，聲請
    人聲請返還擔保金，於法不合，為無理由，應予駁回。
中    華    民    國    95    年    12    月    26    日
                  民事第五庭  法  官  毛妍懿
上為正本係照原本作成。
如不服本裁定應於送達後10日內向本院提出抗告狀，並繳納裁判
費新台幣1,000元。
中    華    民    國    95    年    12    月    26    日
                              書記官  王淑娟


司法院資訊處製作；財團法人民間司法改革基金會備份。
